臺灣苗栗地方法院刑事判決　　　　　　　 93年度易字第442號
公　訴　人　臺灣臺中地方法院檢察署檢察官
被　　　告　甲○○
上列被告因妨害公務案件，經檢察官聲請簡易判決處刑（92年度
偵字第11278 號），及移送併案審理（臺灣苗栗地方法院檢察署
92年度偵字第2676號），本院認不適用簡易程序進行，改以通常
程序審理並判決如下：
    主  文
甲○○連續意圖使公務員執行一定之職務，而施以脅迫，處有期
徒刑陸月，如易科罰金，以參佰元折算壹日。
　　事  實
一、甲○○前因與案外人徐金連、丁克儉、王國忠等人有工程糾
    紛，而分別對渠等向臺灣苗栗地方法院檢察署提出偽造文書
    、詐欺、侵占等告訴，嗣經該署承辦檢察官戴瑞麒、黃彥琿
    為不起訴處分，而心生不滿，再於民國91年10月8 日，至臺
    灣苗栗地方法院檢察署申告該署檢察官戴瑞麒、黃彥琿妨害
    司法，經該署分案九十一年度他字第六三六號由檢察官乙○
    ○偵辦。詎甲○○於檢察官乙○○依法承辦該案中，竟基於
    意圖使檢察官執行一定之職務之概括犯意，先於92年1 月2
    日遞「警告檢官（為檢察官之誤寫）乙○○快起訴」狀，於
    狀內載明「快起訴，再不起訴就要下台，下台死得比其他檢
    官還要難看」等語；復於92年1 月16日遞再議狀一紙，於狀
    內載明「檢官乙○○吃案」、「限一星期內起訴，再不起訴
    請你下台自殺，由不得你惡官，起訴還有生機，不起訴只有
    死路一條」等語，以此脅迫方式意圖使檢察官乙○○就所承
    辦之九十一年度他字第六三六號案件為起訴處分。又於92年
    7 月1 日上午，甲○○再至臺灣苗栗地方法院檢察署申告台
    灣苗栗地方法院院長袁再興、法官林念祖、臺灣苗栗地方法
    院檢察署檢察長江惠民、檢察官乙○○、彭聖斐、戴瑞麒、
    謝志明等人涉犯瀆職、妨害司法等罪嫌，於同日上午約11時
    許內勤檢察官謝志明依法執行職務訊問時，竟對檢察官謝志
    明脅迫稱：「我告訴你這案子如果這禮拜沒有起訴，我下個
    禮拜對被告也好、對檢察官也好，有不利之地方，出了事情
    檢察官你要自己負責。……我要採取我的辦法。……，要出
    人命或是什麼我不知道」等語，意圖使承辦檢察官對其所申
    告之被告等人為起訴處分。
二、案經臺灣苗栗地檢署檢察官簽請臺灣高等法院臺中分院檢察
    署令轉臺灣臺中地方法院檢察署偵辦及臺灣苗栗地方法院檢
    察署移送併案審理。
　　理  由
一、訊據被告甲○○固坦承有書寫並遞送上開「警告檢官乙○○
    快起訴」狀、再議狀，並於檢察官謝志明訊問時告以前揭話
    語等行為，惟矢口否認有何妨害公務之犯行，辯稱：檢察官
    承辦伊告訴之工程案，均為不起訴處分，就是吃案，害伊得
    不到工程款新台幣九千多萬，如何養活家人及員工，伊公司
    又如何付錢給人家？檢察官一結案，伊的工程款就泡湯了，
    伊要檢察官主持正義，結果卻是不起訴！寫警告狀、再議狀
    及說那些話的目的就是威脅檢察官趕快起訴，如果檢察官不
    起訴，伊就會告承辦檢察官吃案云云。經查，被告於偵查中
    、本院審理時，一再坦認上開「警告檢官乙○○快起訴」狀
    及再議狀為其所書寫遞送，且於92年7 月1 日上午11時許，
    於內勤檢察官謝志明訊問時，確實有對檢察官謝志明稱案件
    若無起訴，有不利之後果要檢察官自己負責等言語，並自承
    其上開行為之目的均係為使承辦其所申告案件之檢察官將案
    件起訴等情明確。復有被告所撰寫之92年1 月2 日「警告檢
    官乙○○快起訴」狀（見91年度他字第636 號卷第22頁）、
    92年1 月16日再議狀（見92年度他字第40號卷第7 頁）各1
    份，及92年7 月1 日內勤檢察官謝志明訊問時錄音帶譯文1
    份（見92年度偵字第2676號卷第7 頁）等在卷足憑。是被告
    意圖使依法承辦其所申告案件之檢察官為一定之職務行為即
    對該案件之被告為起訴處分，而以上述書面及言語之方式脅
    迫檢察官，至為灼然；其空言辯稱檢察官不懂法律，而將其
    所申告之案件為不起訴處分，係吃案、貪瀆云云，顯屬無稽
    ，毫不足取。本件事證明確，被告妨害公務之犯行明確，應
    依法論科。
二、核被告所為，係犯刑法第135 條第2 項之妨害公務罪。其先
    後數次犯行，時間緊接，方法相同，所犯係構成要件相同之
    罪名，為連續犯，應依刑法第56條之規定，以一罪論並得加
    重其刑。另公訴人於本院審理時，已變更起訴法條為刑法第
    135 條第2 項，本院自無庸諭知變更起訴法條，併此敘明。
    爰審酌被告自89年間起，即一再對承辦其所申告案件之檢察
    官、法官等多人提出瀆職等告訴，企圖達其使案件起訴判罪
    之目的，嚴重浪費司法資源；於歷次偵查或審理期間，更以
    「貪污官」、「吃案」、「惡官」、「同流合污」等文字或
    言詞污衊及以加害生命之事威脅依法執行職務之司法官，視
    國家法制、公權力為無物；且犯後不知悔改，前於90年間已
    因恐嚇檢察官等案件，經臺灣臺北地方法院檢察署以89年度
    偵字第17096 號不起訴處分，應明知其所為係違法行為，竟
    於本院審理時再度揚稱「為什麼要後悔，以後檢察官對我的
    工程案繼續這樣辦下去，我還會這樣做」等語，顯見其觀念
    已偏差至極！本不宜輕縱，惟念其年事已高，教育程度只有
    國小畢業，智識甚淺，對事務之理解判斷力不足，亦欠缺自
    我導正之能力，因自認權益受損有莫大冤屈無法伸張，因而
    執迷不悟一再偏激行事，尚非本性奸惡之人，且其迄無積極
    舉動，所幸未生實質損害，及素行良好並無犯罪前科等一切
    情狀，本院因認再給予被告一次機會，以啟自新，爰量處如
    主文所示之刑。至公訴人求處有期徒刑7 月，稍嫌過重，附
    此敘明。
據上論斷，應依刑事訴訟法第299 條第1 項前段，刑法第56條、
第135 條第2 項、罰金罰鍰提高標準條例第1 條前段、第2 條，
判決如主文。
本案經檢察官郭靜文到庭執行職務。
中　　華　　民　　國　　94　　年　　1 　　月　　19　　日
                  刑事第二庭   審判長法  官 柳 章 峰
                                     法  官 張 文 毓
                                     法  官 黃 怡 玲
以上正本證明與原本無異。
如不服本判決應於送達後10日內向本院提出上訴狀（須附繕本）
                                     書記官  陳 淑 華
中　　華　　民　　國　　94　　年　　1 　　月　　19　　日
附錄論罪科刑法條
中華民國刑法第135條
對於公務員依法執行職務時，施強暴脅迫者，處三年以下有期徒
刑、拘役或300 元以下罰金。
意圖使公務員執行一定之職務或妨害其依法執行一定之職務或使
公務員辭職，而施強暴脅迫者，亦同。
犯前二項之罪，因而致公務員於死者，處無期徒刑或七年以上有
期徒刑；致重傷者，處三年以上、十年以下有期徒刑。
